臺灣高等法院刑事判決
109年度上易字第1699號
上  訴  人  
即  被  告  游翔鈞



上列上訴人即被告因違反毒品危害防制條例案件，不服臺灣基隆
地方法院109年度易字第59、174號，中華民國109年5月5日第一
審判決（聲請簡易判決處刑案號：臺灣基隆地方檢察署108年度
毒偵字第1996、2044號），提起上訴，本院判決如下：
    主  文
上訴駁回。
    理  由
一、按依協商程序所為之科刑判決，不得上訴，但有刑事訴訟法
    第455條之4第1項第1款（於法院協商訊問程序終結前，被告
    撤銷協商之合意或檢察官撤回協商程序之聲請者）、第2款
    （被告協商之意思非出於自由意志者）、第4款（被告所犯
    之罪非同法第455條之2第1項所定得以聲請協商判決者）、
    第6款（被告有其他較重之裁判上一罪之犯罪事實者）、第7
    款（法院認應諭知免刑或免訴、不受理者）所定情形之一，
    或協商判決違反同條第2項（法院應於協商合意範圍內為判
    決；法院為協商判決所科之刑，以宣告緩刑、2年以下有期
    徒刑、拘役或罰金為限）之規定者，不在此限；又按協商判
    決之上訴，除有特別規定外，準用刑事訴訟法第三編（上訴
    ）第一章（通則）及第二章（第二審）之規定；第二審法院
    認為上訴有刑事訴訟法第362條前段之情形（不合法律上程
    式或法律上不應准許或其上訴權已經喪失）者，應以判決駁
    回之，並得不經言詞辯論為之，刑事訴訟法第455條之10第1
    項、第455條之11第1項、第367條前段、第372條分別定有明
    文。
二、上訴意旨略以：判決太重，不符比例原則；於審判期日，證
    據應調查未調查；原判決所憑之證據係驗尿有毒品反應，但
    鑑定機構未出庭具結作證，屬傳聞證據，原審違法採證，請
    撤銷原判決等語。
三、經查，上訴人即被告游翔鈞因犯毒品危害防制條例第10條第
    2項施用第二級毒品罪（2罪）及同條例第11條第2項之持有
    第二級毒品罪（2罪），於民國109年4月28日原審審判程序
    時坦承不諱，經檢察官聲請進行協商程序，檢察官及被告進
    行協商後，被告表示同意檢察官求處之刑度，即就本件犯行
    願受以下刑度之宣告：「施用第二級毒品罪，處有期徒刑2
    月，如易科罰金，以新臺幣（下同）1千元折算1日；持有第
    二級毒品罪，處罰金5千元，如易服勞役，以1千元折算1日
    ；施用第二級毒品罪，處有期徒刑3月，如易科罰金，以1千
    元折算1日；持有第二級毒品罪，處罰金5千元，如易服勞役
    ，以1千元折算1日；前揭有期徒刑部分應執行有期徒刑3月
    ，如易科罰金，以1千元折算1日；前揭罰金部分應執行罰金
    8千元，如易服勞役，以1千元折算1日」（見原審卷第103、
    104頁），被告並陳稱其係出於自由意志達成協商合意屬實
    。原審並依法當庭告知被告認罪之罪名與其法定刑度，及「
    本件改行協商程序審理，被告將喪失：⒈受法院依通常程序
    公開審判之權利；⒉與證人對質或詰問證人之權利；⒊保持緘
    默之權利。法院如依協商合意而為判決時，除有刑事訴訟法
    第455條之4第1項第1款、第2款、第4款、第6款、第7款所定
    情形之一，不得上訴」等旨，並經被告表示瞭解原審所告知
    之事項，均據被告於筆錄內簽名確認無訛，原審因而依協商
    結果為判決，有原審審判程序筆錄、臺灣基隆地方檢察署檢
    察官聲請書、同署檢察官協商進行單暨程序紀錄表、原審協
    商程序筆錄各1份（見原審卷第74-77、79、81、99、101、1
    03-105頁）在卷可稽。是以，原審既係依認罪協商程序而為
    判決，且原判決查無刑事訴訟法第455條之4第1項第1款、第
    2款、第4款、第6款、第7款所定情形之一，或協商判決違反
    同條第2項之規定，依上開規定，本案即屬不得上訴。被告
    猶執前詞提起上訴，核非刑事訴訟法第455條之10第1項但書
    所列得上訴情形，揆諸前揭說明，被告上訴顯不合法律上之
    程式，應予駁回，並不經言詞辯論為之。
據上論斷，應依刑事訴訟法第455條之11第1項、第367條前段、
第372條，判決如主文。
中　　華　　民　　國　　109 　年　　9 　　月　　17　　日
                  刑事第一庭    審判長法　官  李釱任
                                      法　官  梁耀鑌
                                      法　官  崔玲琦
以上正本證明與原本無異。
不得上訴。
                                      書記官  李政庭
中　　華　　民　　國　　109 　年　　9 　　月　　17　　日